臺灣高雄地方法院交通事件裁定　　　　99年度交聲字第3108號
原處分機關　高雄市政府交通局
異　議　人
即受處分人　吳胥平
上列異議人因違反道路交通管理處罰條例案件，對於高雄市政府
交通局中華民國99年11月12日所為之處分（原處分案號：高市交
裁字第裁32-B00000000號），聲明異議，本院裁定如下：
    主  文
異議駁回。
    理  由
一、原處分意旨略以：異議人即受處分人吳胥平（下稱異議人）
    於民國99年9 月22日凌晨2 時42分許，駕駛車號219-BHS 號
    重機車，行經高雄市○○路、中華路等路段，因「二輛以上
    汽（機）車共同在道路上競駛」之違規行為，經警蒐證錄影
    後，逕行舉發，爰依道路交通管理處罰條例第43條第3 項等
    規定，裁處異議人罰鍰新臺幣（下同）3 萬元，吊銷其駕駛
    執照，並應參加道路交通安全講習等情。
二、聲明異議意旨則以：異議人於騎乘機車返家途中，遭不認識
    之車隊跟隨在旁，並沿路搭訕交談，至渠等發現後方有車輛
    尾隨蒐證，始一哄而散。異議人因搭載小孩，恐發生意外，
    為擺脫車隊，才會一路違規，並未參與飆車等語。
三、按「二輛以上汽車共同在道路上競駛者，處汽車駕駛人3 萬
    元以上9 萬元以下罰鍰，當場禁止其駕駛及吊銷其駕駛執照
    ，吊扣該汽車牌照3 個月，並應接受道路交通安全講習」，
    道路交通管理處罰條例第43條第3 項、第4 項前段、第5 項
    定有明文。查本件異議人有於前揭時地，駕駛機車行經上開
    路段等情，業據其自承不諱（見本院交聲卷第2 頁、第40頁
    ），且經本院當庭勘驗蒐證錄影光碟屬實，有勘驗筆錄在卷
    可稽（同上卷第36-37 頁）。證人即員警薛又仁並到庭證稱
    ：「當時伊與同事在三多路與成功路口，發現異議人所駕駛
    等6 部機車併排行駛，改裝排氣管、未戴安全帽，行徑囂張
    ，伊同事即駕車尾隨在後，並由伊自車內錄影蒐證。該6 部
    機車先在三多、中華路口停等紅燈，並相互交談，距離紅燈
    結束時間尚有40餘秒時，其中1 部機車帶頭闖越紅燈，其餘
    機車跟著闖紅燈。伊同事駕車在後尾隨，渠等見有警方蒐證
    ，竟不顧後方來車，立即迴轉逃逸，先在中華、三多路口闖
    紅燈後右轉，沿中華路行駛，陸續闖越中華路與興中路口、
    四維路口、大同路口等處紅燈。伊與同事追至中華與大同路
    口，因紅燈阻礙，無法繼續蒐證，乃依異議人違規駕駛行為
    ，掣單舉發，其中異議人駕駛車號219-BHS 號機車，有參與
    併排行駛、未戴安全帽、改裝車體、連續闖越紅燈及超速等
    違規行為」等語（同上卷第36、38頁）。核與本院勘驗蒐證
    錄影光碟結果：「錄影畫面顯示員警乘坐車內，在6 部併行
    機車後方跟拍，其中車號219-BHS 機車，兩人雙載，均未戴
    安全帽，且與其餘5 部機車沿三多路往東方向，同向併行，
    佔據快、慢車道，並於三多與中華路口停等紅燈時，與其餘
    5 部機車上之人員彼此揮手交談，其後突然闖越紅燈。員警
    在後尾隨，該6 部機車乃在雙黃線路段迴轉，朝反方向逃逸
    。員警調頭後繼續跟隨，該6 部機車先闖越中華、三多路口
    紅燈後右轉，沿中華路向北併排競駛，沿途闖越中華與興中
    路口、中華與四維路口、中華與大同路口等處之紅燈。其中
    車號219-BHS 號機車與其餘5 部機車始終併行，未減速脫離
    ，並與其餘5 部機車同時違規迴轉、連續闖越紅燈，員警則
    於錄影中旁白：『車速80』、『90』等聲音」（同上卷第36
    、38頁）相符，自堪採信。異議人確有前揭超速併駛、佔據
    車道、連續闖紅燈，而與其餘5 部機車共同在道路上競駛之
    違規事實，甚屬明顯，堪予認定。至於異議人辯稱其為擺脫
    車隊，才一路違規，並未參與飆車云云，顯與上開蒐證錄影
    內容不符，自難採信。
四、原處分機關以異議人違規行為，事證明確，依道路交通管理
    處罰條例第43條第3 項等規定，裁處罰鍰3 萬元，吊銷駕駛
    執照，並應參加道路交通安全講習。本院核其處分尚無違誤
    ，裁量亦屬妥適。異議人否認違規，聲明異議，為無理由，
    應予駁回。
五、依道路交通管理處罰條例第89條、道路交通事件處理辦法第
    18條，裁定如主文。
中    華    民    國   100    年    2     月    10    日
                    交通法庭    法  官  林柏壽
以上正本係照原本作成。
如不服本裁定，應於送達後5 日內，向本院提出抗告狀。
中    華    民    國   100    年    2     月    10    日
                                書記官  洪嘉慧